臺灣板橋地方法院刑事判決　　　　　 101年度交簡上字第10號
上　訴　人　臺灣板橋地方法院檢察署檢察官
被　　　告　楊訓詮
上列上訴人因被告公共危險案件，不服本院中華民國100年12月8
日以100 年度交簡字第5964號第一審簡易判決（聲請簡易判決處
刑案號：臺灣板橋地方法院檢察署100 年度速偵字第5717號），
提起上訴，本院管轄之第二審合議庭判決如下：
    主  文
上訴駁回。
    事  實
一、楊訓詮前因公共危險案件，經本院以98年度交簡字第3687號
    判決判處拘役55日確定，於民國98年8 月25日易科罰金執行
    完畢（未構成累犯）。詎猶不知悔改，明知服用酒類不能安
    全駕駛動力交通工具者，不得駕駛動力交通工具，竟於100
    年11月8 日下午5 時許，在新北市○○區○○街303 巷12號
    1 樓公司內飲用酒類後，已不能安全駕駛交通工具，仍於同
    日晚上7 時許，駕駛車牌號碼8892-GX 號自用小貨車，自該
    處離開，欲前往新北市○○區○○路友人住處，途經新北市
    ○○區○○路268 巷口前，因不勝酒力而昏睡於駕駛座上，
    嗣於翌日凌晨3 時許，為警於上址查獲，並測得其呼氣酒精
    濃度達每公升0.79毫克，始悉上情。
二、案經新北市政府警察局中和第二分局報告臺灣板橋地方法院
    檢察署檢察官偵查後聲請簡易判決處刑。
    理    由
一、按被告以外之人於審判外之陳述，雖不符合同法第159 條之
    1 至第159 條之4 之規定，但經當事人於審判程序同意作為
    證據，法院審酌該言詞陳述或書面陳述作成時之情況，認為
    適當者，亦得為證據。當事人、代理人或辯護人於法院調查
    證據時，知有第159 條第1 項不得為證據之情形，而未於言
    詞辯論終結前聲明異議者，視為有前項之同意，刑事訴訟法
    第159 條第1 項及第159 條之5 分別定有明文。查本判決下
    列所引用之各該被告以外之人於審判外之陳述，雖屬傳聞證
    據，惟檢察官及被告於本院準備程序及審判期日中均表示無
    意見而不予爭執，且迄至言詞辯論終結前亦未再聲明異議，
    本院審酌上開證據資料製作時之情況，尚無違法不當之瑕疵
    ，亦認為以之作為證據應屬適當，依刑事訴訟法第159 條之
    5 規定，認前揭證據資料均有證據能力，合先敘明。
二、上開事實，業據被告楊訓詮於警詢、偵查及本院審理中坦承
    不諱，並有酒精濃度測定紀錄表、刑法第185 條之3 案件測
    試觀察紀錄表、汽機車駕駛人酒後生理協調平衡檢測紀錄表
    、新北市政府警察局舉發違反道路交通管理事件通知單各1
    份附卷可稽，足徵被告飲用酒類後確已達不能安全駕駛動力
    交通工具，本案事證明確，被告上開犯行堪以認定。
三、查被告行為後，刑法第185 條之3 規定業於100 年11月30日
    修正公布，並自同年12月2 日起生效施行，修正前該條規定
    之法定刑係「1 年以下有期徒刑、拘役或科或併科新臺幣15
    萬元以下罰金」，修正後提高為「2 年以下有期徒刑、拘役
    或科或併科20萬元以下罰金」，比較修正前後之規定，以修
    正前刑法第185 條之3 之規定較有利於被告，依刑法第2條
    第1 項前段之規定，應適用修正前刑法第185 條之3 規定。
    是核被告所為，係犯修正前刑法第185 條之3 之服用酒類不
    能安全駕駛動力交通工具而駕駛罪。
四、檢察官上訴意旨略以：被告前因犯不能安全駕駛致交通危險
    罪案件，經本院以98年度交簡字第3687號判決判處拘役55日
    確定，且於98年8 月25日易科罰金執行完畢，雖於本件未構
    成累犯，然於短短數年間，竟再犯相同案件，顯然不知警惕
    ，惡性非輕。詎本案原審僅判處被告罰金7 萬元，其刑度顯
    較前次判決判處拘役為輕，量刑已然失當，具有濫用裁量之
    違誤甚明，是原審判決尚有未洽，應予撤銷改判為有期徒刑
    3 月等語，指摘原判決不當。惟按，量刑之輕重，係事實審
    法院得依職權自由裁量之事項，茍已斟酌刑法第57條各款所
    列情狀而未逾越法定刑度，則不得遽指為違法；又在同一犯
    罪事實與情節，如別無其他加重或減輕之原因，下級法院量
    定之刑，亦無過重或失輕之不當情形，則上級法院對於下級
    法院之職權行使，原則上應予尊重（最高法院72年臺上字第
    6696號判例、85年度臺上字第2446號裁判要旨參照）。經查
    ，原審因認被告犯服用酒類不能安全駕駛動力交通工具而駕
    駛罪，事證明確，並審酌被告飲酒後駕駛車輛，罔顧公眾往
    來之交通安全，亦漠視己身安危，且其本次飲酒後駕車上路
    時經換算之呼氣酒精濃度已達每公升0.79毫克，已處於不能
    安全駕駛之狀態，仍駕駛車輛上路，顯已危害公眾行車安全
    ，惟念其犯後坦承犯行，態度尚佳，暨其智識程度等一切情
    狀，量處被告罰金7 萬元，併諭知易服勞役之折算標準。雖
    從形式上觀之，原審判決主文諭知之主刑種類，係較前案之
    主刑為輕，然就實質而言，前案諭知之拘役55日，如准予易
    科罰金之結果，等同於科以被告繳納5 萬5 千元罰金，而原
    審判決諭知之主刑，如易服勞役結果，被告身體遭受拘束之
    時間為70日，原審量處之刑度，相較於前案判決，顯屬較重
    ，並無公訴人所指刑度顯較前次判決為輕之情形。況且，被
    告本案經測得之酒精濃度為每公升0.79毫克，與前案測得之
    酒精濃度為每公升0.99毫克，兩案犯罪情節並不相同，原審
    斟酌兩案不同之情節，而未單純依前案科處之刑度，予以加
    重，乃個案衡量之結果，難認違法。此外，原審判決之認事
    、用法均無其他違誤，且量刑亦無裁量逾越或濫用之明顯違
    法情事，亦未有過重或失輕之不當情形，是檢察官上訴意旨
    指摘原審量刑過輕，請求撤銷改判有期徒刑3 月，為無理由
    ，應予駁回。
據上論斷，應依刑事訴訟法第455 條之1 第1 項、第3 項、第36
4 條、第368 條，判決如主文。
中    華    民    國    100     年    3     月   30   日
                  刑事第二十二庭  審判長法  官  何燕蓉
                                        法  官  吳韻馨
                                        法  官  錢衍蓁
上列正本證明與原本無異。
不得上訴。
                                        書記官  劉靜慧
中    華    民    國   101    年    4     月    6     日
附錄本案論罪科刑法條全文：
刑法第185條之3
服用毒品、麻醉藥品、酒類或其他相類之物，不能安全駕駛動力
交通工具而駕駛者，處1 年以下有期徒刑、拘役或科或併科15萬
元以下罰金。